臺灣苗栗地方法院刑事判決　　　　　　100年度簡上字第114號
上　訴　人
即　被　告　吳瑞龍
　　選　任
　　辯護人　喬國偉律師
上列上訴人即被告因重利案件，不服本院100 年度苗簡字第905
號中華民國100 年9 月29日第一審簡易判決（聲請簡易判決處刑
案號：臺灣苗栗地方法院檢察署100 年度偵字第3595號），提起
上訴，本院管轄第二審合議庭判決如下：
    主    文
上訴駁回。
吳瑞龍緩刑貳年，並應向檢察官指定之政府機關、政府機構、行
政法人、社區或其他符合公益目的之機構或團體，提供肆拾小時
之義務勞務。緩刑期間內付保護管束。
    事實及理由
一、本件經本院審理結果，認第一審簡易判決認事用法及量刑均
    無不當，應予維持，除將本件證據部分補充「和解書1 份」
    外，其餘均引用第一審判決書記載之事實、證據及理由（如
    附件）。
二、上訴意旨略以：上訴人即被告吳瑞龍認罪，願與被害人魏俊
    賢和解，請求從輕量刑或宣告緩刑等語（見本院100年度簡
    上字第114號審理卷【下稱本院卷】第23頁）。
三、按法官於有罪判決中，究應如何量處罪刑，為實體法賦予審
    理法官裁量之刑罰權事項，法官行使此項裁量權，自得依據
    個案情節，參諸刑法第57條所定各款犯罪情狀之規定，於該
    法定刑度範圍內，基於合義務性之裁量，量處被告罪刑；又
    刑之量定係事實審法院得自由裁量之事項，若其未有逾越法
    定刑之範圍，且亦非明顯違背正義者，即不得遽指為違法（
    最高法院76年度台上字第4984號判決意旨可資參照）。次按
    刑罰之量定，固屬法院自由裁量之職權行使，但仍應審酌刑
    法第57條所列各款事由及一切情狀，為酌量輕重之標準，並
    非漫無限制；在同一犯罪事實與情節，如別無其他加重或減
    輕之原因，下級審法院量定之刑，亦無過重或失輕之不當情
    形，則上級審法院對下級審法院之職權行使，原則上應予尊
    重（最高法院85年度台上字第2446號判決意旨可資參照）。
四、經查：被告上訴後，對原判決所認定之事實及所科處之刑度
    均無爭執，且均表示認罪，僅希望可以從輕量刑或給予其緩
    刑之機會（見本院卷第37頁及背面頁）。又原審審酌被告犯
    罪動機、目的、手段、被害人被害情狀，及犯後態度、生活
    狀況、智識程度等一切情狀，量處被告應執行刑有期徒刑肆
    月，併諭知易科罰金之折算標準，並就扣案之諾基亞行動電
    話壹支予以沒收，可徵原審已參諸刑法第57條所定各款犯罪
    情狀，其量刑並無違法或裁量濫用之情事，堪認原審所量處
    之刑為適當。揆之上開說明，本院對原審之職權行使，自當
    予以尊重。被告以前述理由，提起上訴，為無理由，應予駁
    回。
五、另查，被告未曾被判處有期徒刑以上之罪之前案紀錄（有本
    院卷附臺灣高等法院被告前案紀錄表可參），且被告犯後已
    與被害人魏俊賢達成和解，有和解書1 份在卷可參（見本院
    卷第40頁），被害人亦當庭表示願意原諒被告（見本院卷第
    33頁）。復斟酌檢察官認本案被告已坦承犯行，顯有悔意，
    且已與被害人達成和解，同意予以被告機會等情（參本院卷
    第37頁背面頁）。本院審酌上開情狀，認被告經此科刑教訓
    ，當知所警惕而無再犯之虞，是其所受原審刑之宣告均以暫
    不執行為適當，爰併予宣告緩刑2 年，並依刑法第74條第2
    項第5 款諭知被告應向檢察官指定之政府機關、政府機構、
    行政法人、社區或其他符合公益目的之機構或團體，提供40
    小時之義務勞務，再依刑法第93條第1 項第2 款於緩刑期間
    內付保護管束，以啟自新。
六、據上論斷，應依刑事訴訟法第455 條之1 第1 項、第3 項、
    第368 條、第373 條，刑法第74條第1 項第2 款、第2 項第
    5 款、第93條第1 項第2 款，判決如主文。
本案經檢察官葉竹鳳到庭執行職務。
中    華    民    國   100    年    12    月    9     日
                  刑事第二庭  審判長法  官  楊 清 益
                                    法  官  張 新 楣
                                    法  官  周 靜 妮
以上正本與原本無異。
本件不得上訴。
                                    書記官  巫    穎
中    華    民    國   100    年    12    月    9     日
附錄論罪科刑法條：
中華民國刑法第344條
乘他人急迫、輕率或無經驗貸以金錢或其他物品，而取得與原本
顯不相當之重利者，處1 年以下有期徒刑、拘役或科或併科1 千
元以下罰金。